【裁判字號】    89,易,369
【裁判日期】    890331
【裁判案由】    竊盜等
【裁判全文】
臺灣臺南地方法院刑事判決
    公  訴  人  臺灣台南地方法院檢察署檢察官
    被      告  甲○○
右列被告因竊盜案件，經檢察官提起公訴（八十八年度偵字第一三二八九號），本院
判決如左：
    主  文
甲○○連續竊盜，處罰金仟元，如易服勞役，以佰元折算壹日。
    事  實
一、甲○○基於意圖為自己不法所有之概括犯意，於如附表所示之時間，連續在台南
    縣永康市○○路四０五號統一超商內竊取如附表所示之財物，得手後據為己有，
    並將之飲用。嗣於民國八十八年十月二十六日上午八時五十分許，經該超商店員
    發現甲○○再度竊得威士忌酒而報警當場查獲，並從其身上扣得威士忌酒一瓶。
二、案經台南縣警察局永康分局移送台灣台南地方法院檢察署檢察官偵查起訴。
    理  由
一、訊據被告甲○○固坦承於右揭時地竊取威士忌酒等情不諱，惟辯稱：伊罹患精神
    病，領有殘障手冊，惟手冊已遺失云云；經查，右揭事實，業據被告於警訊、偵
    查及本院審理時坦承不諱，核與前開統一超商店長乙○○指訴失竊之情節相符，
    此外，並有贓物暫行發還認領保管單一紙在卷可憑；被告於警訊時雖辯稱其有情
    感性精神病，於永康榮民醫院住院中云云，惟經本院向該院查詢結果，並無被告
    之住院資料，有本院洽辦公務電話紀錄表一紙附卷可參，被告嗣後雖又辯稱其係
    在療養院治療，惟觀諸被告所提護理人員所載便條紙，係勸戒被告勿飲酒一事，
    亦與被告是否罹患精神病無關，是被告所辯顯係事後圖卸刑責之詞，不足採信。
    本件事證明確，被告犯行堪以認定。
二、核被告所為，係犯刑法第三百二十條第一項竊盜罪。其先後多次竊盜犯行，時間
    緊密，犯罪構成要件相同，顯係基於概括之犯意反覆為之，為連續犯，應依刑法
    第五十六條之規定以一罪論並加重其刑。爰審酌被告犯罪之動機、目的、次數、
    手段、所得利益非鉅、所生危害、及其犯罪後態度等一切情狀，量處如主文所示
    之刑，並諭知易服勞役之折算標準，以資懲儆。
據上論斷，應依刑事訴訟法第二百九十九條第一項前段，刑法第五十六條、第三百二
十條第一項、第四十二條第二項，罰金罰鍰提高標準條例第一條前段、第二條，判決
如主文。
本案經檢察官陳俊秀到庭執行職務。
中    華    民    國      八十九      年      三      月      卅一      日
                                  臺灣臺南地方法院刑事第一庭
                                      法  官  林  育  幟
右正本證明與原本無異。
如不服本判決，應於判決送達後十日內，向本院提出上訴狀（須附繕本）。
      書記官  汪  姿  秀
中    華    民    國      八十九      年      四      月       六       日
附錄本案論罪科刑法條全文：
刑法第三百二十條第一項：
意圖為自己或第三人不法之所有，而竊取他人之動產者，為竊盜罪，處五年以下有期
徒刑、拘役或五百元以下罰金。
附表：
┌──┬──────────┬────────┬────────┐
│編號│犯    罪    時    間│犯  罪    地  點│ 所  竊  財  物 │
├──┼──────────┼────────┼────────┤
│ 一 │八十八年十月二十五日│台南縣永康市復興│ 鹿牌威士忌一瓶 │
│    │晚上六時二十三分許  │路四０五號統一超│ （價值一百三十 │
│    │                    │商              │ 九元）         │
├──┼──────────┼────────┼────────┤
│ 二 │八十八年十月二十五日│同            右│ 金賓威士忌一瓶 │
│    │晚上十一時五十一分許│                │ （價值一百二十 │
│    │                    │                │ 元）           │
├──┼──────────┼────────┼────────┤
│ 三 │八十八年十月二十六日│同            右│ 三得利威士忌一 │
│    │上午八時五十分許    │                │ 瓶（價值一百六 │
│    │                    │                │ 十元）         │
└──┴──────────┴────────┴────────┘


司法院資訊處製作；財團法人民間司法改革基金會備份。
